ru: Стороны зеркала: Двусторонний; Многопанельный; Односторонний; Тройной сгиб; Другой
bg-BG: Страни на огледалото: Двустранен; Многопанелно; Едностранен; Тройно сгъване; Други
hr-HR: Strane ogledala: Dvostrani; Višepanelni; Jednostrani; Trostruki preklop; Ostalo
de: Spiegelseiten: Doppelseitig; Mehrere Spiegel; Einseitig; Tri-Fold; Sonstiges
sk-SK: Strany zrkadla: Obojstranný; Viacpanelové; Jednostranný; Trojitý záhyb; Iné
es: Lados del espejo: Doble cara; Panel múltiple; Una cara; Plegado triple; Otros
cs: Strany zrcadla: Oboustranný; Vícepanelové; Jednostranný; Tri-fold; Jiné
zh-TW: 鏡面數: 雙面; 多面板鏡; 單面; 三折; 其他
it: Lati dello specchio: Doppi lavandini; Multi-pannello; Lavandino singolo; Tripla; Altro
pt-BR: Lados do espelho: Dupla face; Múltiplos painéis; Uma face; Dobra tripla; Outro
el: Πλευρές καθρέφτη: Διπλής όψης; Πολλαπλών πλαισίων; Μονόπλευρη; Τριπλό δίπλωμα; Άλλο
tr: Ayna yüzleri: Çift taraflı; Çok panelli; Tek taraflı; Üçlü katlama; Diğer
da: Spejlsider: Dobbeltsidet; Multipanel; Enkeltsidet; Tri-fold; Andet
lt-LT: Veidrodžio pusės: Dvipusis; Daugiaplokštuminis; Vienpusis; Trijų dalių; Kita
en: Mirror sides: Double-sided; Multi-panel; Single-sided; Tri-fold; Other
sv: Spegelsidor: Dubbelsidig; Flerpanels; Enkelsidig; Tri-fold; Övrigt
ro-RO: Laturile oglinzii: Cu două fețe; Cu panouri multiple; Cu o singură față; Pliere în trei; Altele
nb: Speilsider: Dobbelsidet; Flerpanel; Enkelsidet; Tri-fold; Annet
th: ด้านกระจก: สองด้าน; หลายแผง; ด้านเดียว; พับสามส่วน; อื่นๆ
ko: 거울 면: 양면; 멀티 패널; 단면; 3단 접기; 기타
sl-SI: Strani ogledala: Dvostranski; Večpanelna; Enostranski; Trojna; Drugo
hu: Tüköroldalak: Kétoldalas; Többpaneles; Egyoldalas; Háromba hajtható; Egyéb
fi: Peilin sivut: Kaksipuolinen; Monipaneelinen; Yksipuolinen; Tri-fold; Muu
zh-CN: 镜子面数: 双面; 多面板; 单面; 三折; 其他
vi: Mặt gương: Hai mặt; Đa tấm; Một mặt; Gấp ba; Khác
ja: ミラーサイド: 両面; マルチパネル; 片面; 三つ折り; その他
nl: Spiegelzijden: Dubbelzijdig; Meerdere panelen; Enkelzijdig; Tri-fold; Andere
pl: Strony lustra: Dwustronny; Wielopanelowe; Jednostronny; Składanie potrójne; Inne
pt-PT: Lados do espelho: Dupla face; Multipainel; Uma face; Dobra tripla; Outro
fr: Côtés du miroir: Double face; Multi-panneaux; Une seule face; Rample pliable en 3; Autre